【裁判字號】    98,易,638
【裁判日期】    980424
【裁判案由】    詐欺
【裁判全文】
臺灣臺中地方法院刑事判決               98年度易字第638號
公  訴  人  臺灣臺中地方法院檢察署檢察官
被      告  甲○○
上列被告因詐欺案件，經檢察官提起公訴（97年度偵字第23994
號），經本院合議庭裁定改依簡式審判程序審理，判決如下：
    主    文
甲○○幫助意圖為自己不法之所有，以詐術使人將本人之物交付
，處拘役伍拾日，如易科罰金，以新臺幣壹仟元折算壹日。緩刑
貳年，緩刑期間交付保護管束，並向公益團體或地方自治團體提
供陸拾小時義務勞動服務。
    犯罪事實及理由
一、犯罪事實：甲○○可預見金融帳戶係個人理財之重要工具，
    關係個人財產、信用之表徵，一般人利用他人名義之金融帳
    戶，常與詐欺取財之犯罪密切相關，且取得他人帳戶之目的
    ，在於收取贓款及掩飾犯行不易遭人追查，又對於提供帳戶
    之行為本身，雖無引發他人萌生犯罪之確信，但仍不顧他人
    所可能遭受之危險，竟基於縱若有人持以犯詐欺取財罪亦不
    違反其本意之幫助犯意，於97年8月初某日，在臺中市逢甲
    大學門口，以新臺幣（下同）3000元之代價，將其所申請之
    合作金庫商業銀行西屯分行帳戶帳號：0000000000000號活
    期存款帳戶存摺、金融卡及密碼，交予真實姓名、年籍不詳
    之成年男子，嗣前開甲○○之帳戶經該名不詳男子提供予詐
    騙集團成員作為詐財之匯款帳戶使用，詐騙集團成員於取得
    前開金融帳戶後，遂基於意圖為自己不法之所有，以詐術使
    人將本人之物交付之犯意，而為下列詐欺犯行：於97年8月
    25日晚間某時，詐騙集團某成員撥打電話予乙○○，向其佯
    稱先前網路購物發生問題，須至自動提款機進行查詢作業云
    云，使乙○○陷於錯誤，信以為真，於同日23時20分許，匯
    款1萬3983元至上開甲○○之帳戶，嗣乙○○發覺情形有異
    ，始知受騙。
二、證據名稱：
(一)、被告甲○○於本院審理時之自白。
(二)、證人即被害人乙○○於警詢中之證述。
(三)、被害人乙○○提供之自動櫃員機儲戶交易明細表及郵局帳戶
    存摺明細影本各1張、被告合作金庫銀行西屯分行帳號00000
    00000000號之開戶約定書、存款交易明細表各乙份。
三、論罪科刑部分：被告提供前開帳戶供詐欺集團使用，被告對
    前開帳戶可能會被利用作犯罪工具，有所預見，既對前開犯
    罪構成事實，預見其發生而其發生並不違背其本意，依刑法
    第13條第2項之規定，亦應以故意論，且被告以幫助他人犯
    罪之意思，為提供前開帳戶之詐欺取財犯罪構成要件以外之
    行為，應為詐欺取財之幫助犯。該詐騙集團之成員基於為自
    己不法所有之犯意聯絡，於上開所載時間，對被害人乙○○
    施用如犯罪事實欄所示之詐術，該詐騙集團所為，係犯刑法
    第339條第1項之詐欺取財罪。被告幫助詐欺集團，以詐術使
    人將本人之物交付，為幫助犯，爰依刑法第30條第2項之規
    定減輕其刑。爰審酌被告提供前開帳戶之犯罪動機、目的，
    出售前開金融帳戶供犯罪使用，破壞犯罪查緝工作、影響社
    會治安及金融秩序，造成被害人損失之程度尚非巨大，其本
    身並未實際參與本案詐欺取財之犯行，責難性較小，被告犯
    後已坦承犯行，態度良好等一切情狀，量處如主文所示之刑
    ，併諭知易科罰金之折算標準。末查，被告前未曾受有期徒
    刑以上刑之宣告，有臺灣高等法院被告前案紀錄表在卷可按
    ，被告坦承犯行，於本院審理期間表示願與被害人和解（然
    經本院合法傳喚被害人2次，並以電話聯繫被害人，被害人
    均未到庭，有本院送達證書2份在卷可參），被告顯有悔意
    ，另參以被告為身心障礙人士，有臺中市政府97年12月19日
    府社障字第0970308090號函暨所附具之身心障礙鑑定資料在
    卷可參，因一時失慮而為本件犯行，其經此教訓，當知警惕
    而信無再犯之虞，本院綜核各情，所宣告之刑，認以暫不執
    行為適當，併予宣告緩刑2年，且為使其緩刑中知法守法，
    及對社會有所彌補，爰併宣告緩刑中付保護管束及提供勞動
    服務60小時，以啟自新。
據上論斷，應依刑事訴訟法第273條之1第1項、第299條第1項前
段、第310條之2，刑法第30條第1項、第2項、第339條第1項、第
41條第1項前段、第74條第1項第1款、第2項第5款、第93條第1項
第2款，刑法施行法第1條之1第1項、第2項前段，判決如主文。
中    華    民    國    98    年    4     月    24    日
                        臺灣臺中地方法院刑事第十五庭
                            法  官  劉麗瑛
以上正本證明與原本無異。
如不服本判決應於收受判決後10日內向本院提出上訴書狀，並應
敘述具體理由；其未敘述上訴理由者，應於上訴期間屆滿後20日
內向本院補提理由書（均須按他造當事人之人數附繕本）「切勿
逕送上級法院」。
                            書記官  王玟
中    華    民    國    98    年    4     月    24    日
附錄論罪科刑法條
中華民國刑法第30條
幫助他人實行犯罪行為者，為幫助犯。雖他人不知幫助之情者，
亦同。
幫助犯之處罰，得按正犯之刑減輕之。
中華民國刑法第339條
意圖為自己或第三人不法之所有，以詐術使人將本人或第三人之
物交付者，處5 年以下有期徒刑、拘役或科或併科1 千元以下罰
金。
以前項方法得財產上不法之利益或使第三人得之者，亦同。
前二項之未遂犯罰之。


司法院資訊處製作；財團法人民間司法改革基金會備份。
